【裁判字號】    94,訴,1999
【裁判日期】    950125
【裁判案由】    毒品危害防制條例
【裁判全文】
臺灣板橋地方法院刑事判決              94年度訴字第1999號
公  訴  人  臺灣板橋地方法院檢察署檢察官
被      告  甲○○
上列被告因違反毒品危害防制條例案件，經檢察官提起公訴（94
年度核退毒偵字第1657號），本院於準備程序進行中，被告就被
訴事實為有罪之陳述，經告知被告簡式審判程序之旨，並聽取當
事人之意見後，合議庭裁定由受命法官獨任進行簡式審判程序，
判決如下：
    主  文
甲○○施用第一級毒品，累犯，處有期徒刑拾月。扣案注射針筒
壹支沒收。
    事  實
一、甲○○前因施用第二級毒品安非他命案件，經臺灣臺中地方
    法院以八十八年度毒聲字第五五一九號裁定，送臺灣臺中看
    守所附設勒戒處所觀察、勒戒後，認無繼續施用毒品之傾向
    ，於民國八十八年九月三十日，由臺灣臺中地方法院檢察署
    檢察官以八十八年度毒偵字第八四八號為不起訴處分確定；
    又因施用第二級毒品安非他命案件，經本院以八十八年度毒
    聲字第六五七三號裁定送觀察、勒戒後，認有繼續施用毒品
    之傾向，由臺灣板橋地方法院檢察署檢察官於八十八年十一
    月二日，以八十八年度聲戒字第一○七二號聲請令入戒治處
    所施以強制戒治一年，並於八十八年十一月二十日，以八十
    八年度毒偵字第一九六七號聲請簡易判決處刑，嗣由本院裁
    定令入戒治處所施以強制戒治一年，刑事部分並由本院於八
    十九年三月九日以八十九年度重簡字第二四二號判處有期徒
    刑四月確定，於同年十一月八日易科罰金執行完畢。至執行
    強制戒治部分則係自八十八年十一月二十三日經執行戒治後
    ，經評定戒治處遇成效為合格，由本院裁定停止戒治付保護
    管束後，於八十九年八月一日停止戒治付保護管束，並於同
    年十一月二十四日保護管束期滿；再因施用第一級毒品海洛
    因與第二級毒品安非他命案件，經臺灣板橋地方法院檢察署
    檢察官聲請令入戒治處所施以強制戒治一年，並以九十一年
    度偵字第一九七號及第一○七七號提起公訴後，由本院於九
    十一年七月三十一日，以九十一年度訴字第七六六號分別判
    處八月、五月，應執行有期徒刑十一月確定，於九十三年四
    月四日執行完畢；執行強制戒治部分則自九十一年五月十七
    日執行戒治，於九十二年五月九日執行強制戒治完畢而出所
    。竟仍不知悔改，復基於施用第一級毒品海洛因之犯意，於
    九十四年七月二日為警採集其尿液前二十六小時內某時，在
    不詳地點，施用第一級毒品海洛因，嗣於同日十八時許，為
    警在臺北縣新莊市○○路一二七號前查獲，並扣得施用海洛
    因之注射針筒一支。
二、案經臺北市府警察局松山分局報請臺灣板橋地方法院檢察署
    檢察官偵查起訴。
    理  由
一、訊據被告甲○○對於上揭時地經警查獲施用海洛因之事實坦
    承不諱，且被告為警查獲後所採集之尿液經送檢驗結果，呈
    嗎啡陽性反應，有臺灣檢驗科技股份有限公司九十四年七月
    二十日出具之濫用藥物尿液檢驗報告在卷可稽。被告雖對於
    為警查獲前施用海洛因之時間稱大約在查獲前三、四天，惟
    按海洛因經注射或吸入人體後，約百分之八十於二十四小時
    內自尿中排出，一般而言，尿液中能否驗出嗎啡陽性反應與
    其投與量、投與途徑、採尿時間、個人體質及檢測方法之靈
    敏度有關，國外曾有文獻報導注射六毫克之海洛因鹽酸鹽，
    其代謝物嗎啡之平均可檢出時限約為二十六小時等情，業經
    行政院衛生署藥物食品檢驗局八十一年九月八日藥檢壹字
    第八一一四八八五號函述明此旨綦詳，且為本院職務上已知
    之事實。故被告於九十四年七月二日採尿前回溯二十六小時
    內，應有施用第一級毒品海洛因之事實，洵無可疑，被告此
    部分之供述應係記憶有誤所致。此外，上揭事實，並有針筒
    一支扣案可證。再被告前因施用毒品，於九十二年五月九日
    執行強制戒治完畢而出所等情，有臺灣高等法院被告前案紀
    錄表一份附卷足憑。從而，本件事證明確，被告於強制戒治
    執行完畢釋放後，五年內再犯施用毒品海洛因之犯行堪以認
    定，應依法論罪科刑。
二、核被告所為，係犯毒品危害防制條例第十條第一項之施用第
    一級毒品海洛因罪。其施用毒品前之持有毒品行為，應為施
    用之高度行為所吸收，不另論罪。末查，被告有如事實欄所
    載前科紀錄及刑之執行情形，有臺灣高等法院被告前案紀錄
    表在卷可稽，其於受有期徒刑執行完畢後，五年內再犯有期
    徒刑以上之罪，為累犯，應依法加重其刑。爰審酌被告漠視
    法令之禁制，恣意濫用藥品，甚為可訾，兼衡其智識程度、
    犯罪動機、目的，及犯罪後坦承施用毒品犯行等一切情狀，
    量處如主文所示之刑。
三、扣案針筒一支，係被告所有供施用毒品所用之物，業據被告
    供述在卷，爰依刑法第三十八條第一項第二款之規定宣告沒
    收，附此敘明。
據上論斷，應依刑事訴訟法第 273 條之 1 第 1 項、第 299 條
第1 項前段，毒品危害防制條例第10條第1 項，刑法第11條前段
、第47條、第38條第1 項第2 款，判決如主文。
本案經檢察官陳鴻濤到庭執行職務。
中    華    民    國    95    年    1     月    25    日
                  刑事第七庭法  官  李  君  豪
以上正本證明與原本無異。
如不服本判決，應於送達後 10 日內向本院提出上訴狀（須附繕
本）。
                            書記官  蕭  汝  芳
中    華    民    國    95    年    1     月    26    日
附錄本案論罪科刑法條全文：
毒品危害防制條例第10條
施用第一級毒品者，處六月以上五年以下有期徒刑。
施用第二級毒品者，處三年以下有期徒刑。


司法院資訊處製作；財團法人民間司法改革基金會備份。
